臺灣高雄地方法院刑事判決　　　　　　 100年度訴緝字第91號
公　訴　人　臺灣高雄地方法院檢察署檢察官
被　　　告　李進鳳
上列被告因懲治走私條例等案件，經檢察官提起公訴（97年度偵
字第11553 號），本院判決如下：
    主  文
李進鳳犯臺灣地區與大陸地區人民關係條例第八十條第一項之未
經許可航行至大陸地區罪，處有期徒刑參月，如易科罰金，以新
臺幣壹仟元折算壹日。
    事  實
一、李進鳳於民國97年3 月間，擔任中華民國船舶「隆穩168 號
    」（編號CT6-1176）漁船船長，李進鳳身為船長明知中華民
    國船舶，非經主管機關許可，不得航行至大陸地區，竟基於
    違反未經許可不得航行至大陸地區規定之犯意，於97年3 月
    8 日22時30分許駕駛「隆穩168 號」漁船，偕同不知船舶將
    航行至大陸地區之船員洪再添等人由高雄港第二港口中和安
    檢所報關出港後，於97年3 月26日11時許起至97年3 月29日
    15時26分止，航行至大陸地區福建省東山島附近海域（坐標
    東經117 度31分，北緯23度44分，即位在中國大陸公告之領
    海基線向陸一側之水域），並在該海域載運非管制進口之漁
    獲，再於97年3 月30日20時50分許，由高雄港第二港口中和
    安檢所報關入港（就涉犯懲治走私條例第2 條第1 項之私運
    管制物品進口逾公告數額罪嫌，業經臺灣高等法院高雄分院
    判決無罪確定）。嗣經行政院海巡署南部地區巡防局第五海
    岸巡防總隊實施監卸作業時，始循線查悉上情。
二、案經行政院海巡署南部地區巡防局第五海岸巡防總隊移送臺
    灣高雄地方法院檢察署檢察官偵查起訴。
    理  由
壹、證據能力部分：
一、航跡資料：
    行政院農業委員會漁業署97年5 月15日漁二字第0971209415
    號函所附航跡資料，為儀器紀錄「隆穩168 號」航跡資料後
    機械列印而得，並非供述證據，無傳聞法則之適用，且其取
    得並無不法，自有證據能力。又按除顯有不可信之情況外，
    公務員職務上製作之紀錄文書、證明文書均得做為證據，刑
    事訴訟法第159 條之4 第1 定有明文。本案作業航跡上手寫
    時間資料，均屬公務員於職務上製作之紀錄文書，經本院審
    酌後，認為上開文書均無其他顯不可信之情況存在，依刑事
    訴訟法第159 條之4 第1 款規定，亦有證據能力。
二、再按被告以外之人於審判外之陳述，雖不符前4 條之規定，
    而經當事人於審判程序同意作為證據，法院審酌該言詞陳述
    或書面陳述作成時之情況，認為適當者，亦得作為證據，刑
    事訴訟法第159 條之5 第1 項定有明文。本案檢察官及被告
    李進鳳（下稱被告）對本判決後開引用具有傳聞證據性質之
    證據資料，同意作為本案證據使用，本院審酌各該證據作成
    之情況，並無不法取供等非任意性情況，認為適當，爰依上
    開規定作為證據。
貳、實體部分：
一、前揭犯罪事實業據被告於本院合議庭審理時自白不諱，並有
    高雄市未滿100 噸漁船出（進）港申請書、漁業執照、行政
    院農業委員會漁業署97年5 月15日漁二字第0971209415號函
    所附航程紀錄圖、行政院農業委員會漁業署97年10月7 日漁
    二字第0971220817號函、100 年5 月2 日漁二字第10012109
    42號函、內政部100 年5 月19日台內地字第1000102237號函
    等件附卷可稽（見警卷第42、44頁、偵卷第31、32頁、本院
    審訴卷第99頁、本院卷第9 、10頁），被告之自白核與事實
    相符，其犯行堪以認定，應依法論科。
二、核被告所為，係違反臺灣地區與大陸地區人民關係條例第28
    條未經許可航行至大陸地區之規定，應按同條例第80條第1
    項規定論以未經許可航行至大陸地區罪。爰審酌被告未經主
    管機關許可，擅自航行至大陸地區，私運非管制進口漁獲回
    台，所為實有可議，惟考量被告係以捕魚維生，近年漁業資
    源衰竭，謀生不易及被告為國中肄業，長期以漁業維生等生
    活狀況及智識程度，暨被告犯後於本院審理時坦承犯行，態
    度尚可等一切情狀，量處如主文所示之刑，並諭知易科罰金
    之折算標準，以資懲儆。
據上論斷，應依刑事訴訟法第299 條第1 項前段，臺灣地區與大
陸地區人民關係條例第80條第1 項前段，刑法第11條前段、第41
條第1 項前段，判決如主文。
本案經檢察官周天畏到庭執行職務
中    華    民    國   100    年    6     月    23    日
                  刑事第十九庭  審判長法  官  陳志銘
                                      法  官  黃宣撫
                                      法  官  吳芝瑛
以上正本證明與原本無異。
如不服本判決應於收受送達後10日內向本院提出上訴書狀，並應
敘述具體理由；如未敘述上訴理由者，應於上訴期間屆滿後20日
內向本院補提理由書（均須按他造當事人之人數附繕本）「切勿
逕送上級法院」。
中    華    民    國   100    年    6     月    24    日
                                       書記官  王楨珍
附錄本案論罪法條全文：
附錄本判決論罪科刑法條：
臺灣地區與大陸地區人民關係條例第28條
中華民國船舶、航空器及其他運輸工具，經主管機關許可，得航
行至大陸地區。其許可及管理辦法，於本條例修正通過後18個月
內，由交通部會同有關機關擬訂，報請行政院核定之；於必要時
，經向立法院報告備查後，得延長之。

臺灣地區與大陸地區人民關係條例第80條第1項前段：
中華民國船舶、航空器或其他運輸工具所有人、營運人或船長、
機長、其他運輸工具駕駛人違反第28條規定或違反第28條之1 第
1項規定或臺灣地區人民違反第28條之1第2項規定者，處3年以下
有期徒刑、拘役或科或併科新臺幣1百萬元以上1千5百萬元以下
罰金。